【裁判字號】    97,訴,1799
【裁判日期】    970430
【裁判案由】    搶奪
【裁判全文】
臺灣板橋地方法院刑事判決              97年度訴字第1799號
公  訴  人  臺灣板橋地方法院檢察署檢察官
被      告  甲○○
                    （另案於臺灣臺北監獄臺北分監執行中）
上列被告因搶奪案件，經檢察官提起公訴（97年度偵字第1474號
號），本院依簡式審判程序，判決如下：
    主  文
甲○○犯搶奪罪，累犯，處有期徒刑拾月，減為有期徒刑伍月，
如易科罰金，以新臺幣壹仟元折算壹日。
    事實及理由
一、本件係依刑事訴訟法第273 條之1 第1 項規定，以簡式審判
    程序審理，合先敘明。
二、本件甲○○前於民國89年間，分別因犯竊盜及違反毒品危害
    防制條例案件，經臺灣高等法院以89年度上易字第2893號判
    決判處有期徒刑10月確定及本院89年度易字第2947號判決判
    處有期徒刑6 月確定，並經本院以90年度聲字第1375號裁定
    其應執行有期徒刑1 年2 月確定，於91年2 月2 日假釋付保
    護管束期滿執行完畢（於本案不構成累犯）；復於91年、93
    年間，分因違反職役職責軍法案件，經軍法機關判處有期徒
    刑10月、1 年2 月，分別於92年7 月4 日、95年1 月14日執
    行完畢（於本案均構成累犯）；其後又因搶奪、偽造文書等
    罪，經臺灣高等法院以97年度聲字第894 號定其應執行刑2
    年（現在監執行中）應予以補充記載外，其餘犯罪事實、證
    據均引用如附件起訴書之記載。
三、核被告甲○○所為，係犯刑法第325 條第1 項之搶奪罪。被
    告有如上所述前案，並經執行完畢，有本院97年4 月28日查
    列之臺灣高等法院被告前案紀錄表在卷可稽，其於有期徒刑
    執行完畢後之5 年以內，再故意犯本件有期徒刑以上之罪，
    為累犯，應依法加重其刑；爰審酌被告素行（詳參上述前案
    紀錄）暨其犯罪手段、動機、目的及所得財物價值以及犯罪
    後之態度等一切情狀，量處如主文所示之刑。又被告犯罪時
    間在96年4 月24日前之同年月16日，合於中華民國九十六年
    罪犯減刑條例第2 條第1 項第3 款減刑條件，應減其宣告刑
    1/2 如主文所示，並諭知易科罰金折算標準。
據上論斷，應依刑事訴訟法第273 條之1 第1 項、第299 條第1
項前段，刑法第325 條第1 項、第47條第1 項、第41條第1 項前
段，中華民國九十六罪犯減刑條例第2 條第1 項第3 款、第7 條
、第9 條，判決如主文。
本案經檢察官吳文正到庭執行職務。
中    華    民    國    97    年    4     月    30    日
                        刑事第5 庭法  官  黎錦福
上列正本證明與原本無異。
如不服本判決，應於判決送達後10日內敘明上訴理由，向本院提
出上訴狀（應附繕本），上訴於臺灣高等法院。
                                  書記官  蔡麗春
中    華    民    國    97    年    4     月    30    日
附錄本案論罪科刑所引法條：
中華民國刑法第325條
（普通搶奪罪）
意圖為自己或第三人不法之所有，而搶奪他人之動產者，處6 月
以上5 年以下有期徒刑。
因而致人於死者，處無期徒刑或7 年以上有期徒刑，致重傷者，
處3 年以上10年以下有期徒刑。
第1 項之未遂犯罰之。
........................................................
附件：
臺灣板橋地方法院檢察署檢察官起訴書
                                      97年度偵字第1474號
    被    告  甲○○  男  26歲（民國○○年○月○○日生）
                      住臺北縣中和市○○路○段104巷7之1號
                      國民身分證統一編號：Ｚ000000000號
                      （現另案於臺灣臺北監獄臺北分監執行
                      中）
上列被告因搶奪案件，業經偵查終結，認應該提起公訴，茲將犯
罪事實及證據並所犯法條分敘如下：
    犯罪事實
一、甲○○意圖為自己不法之所有，於民國96年4月16日凌晨3時
    10分許，騎乘車號不詳之深色機車，尋覓可以搶奪財物之對
    象，於行經台北縣永和市○○路237 巷7弄9號前，見林君穗
    獨自一人，認有機可乘，即趁林君穗不及抗拒之際，由正面
    出手搶奪林君穗所有之皮包乙只（內有國泰銀行、臺新銀行
    、聯邦銀行、萬泰銀行信用卡各一張、台新銀行金融卡一張
    、身分證一張、機車行照一張及Sharp牌（序號：000000000
    000000）手機一支），得手後旋即離去，隨後檢視皮包內有
    何財物，在發現皮包內除手機外並無其他財物後，僅取走手
    機，而將搶奪之皮包丟棄在台北縣中和市○○路之排水溝內
    。嗣因甲○○將手機贈與不知情之王婷使用，經警以手機
    序號追查，始查悉上情。
二、案經台北縣政府警察局永和分局報告偵辦。
         證據並所犯法條
一、證據清單及待證事項
  ╔═╦═══════╦════════════════╗
  ║編║  證據名稱    ║            待證事項            ║
  ║號║              ║                                ║
  ╠═╬═══════╬════════════════╣
  ║一║被告甲○○於偵║被告搶奪之全部犯罪事實。        ║
  ║  ║查中之供述    ║                                ║
  ╠═╬═══════╬════════════════╣
  ║二║證人林君穗於警║被告搶奪之經過情形。            ║
  ║  ║詢中之證詞    ║                                ║
  ╠═╬═══════╬════════════════╣
  ║三║證人王婷於警║被害人林君穗遭搶之手機，係由林柏║
  ║  ║詢中之證述    ║偉交付予證人王婷使用。        ║
  ╠═╬═══════╬════════════════╣
  ║四║通聯調閱查詢單║證人王婷使用林君穗遭搶手機之事║
  ║  ║              ║實。                            ║
  ╠═╬═══════╬════════════════╣
  ║五║贓物認領保管單║被告搶奪之全部犯罪事實。        ║
  ║  ║、現場照片、監║                                ║
  ║  ║視錄影翻拍照片║                                ║
  ╚═╩═══════╩════════════════╝
二、核被告所為，係犯刑法第325條第1項之搶奪罪嫌。
三、依刑事訴訟法第251條第1項提起公訴。
    此  致
臺灣板橋地方法院
中    華    民    國    97    年    3     月    26    日
            ? ? ? ?           檢  察  官  乙  ○  ○
本件正本證明與原本無異
中    華    民    國    97    年    4     月    1     日
                              書  記  官
附錄本案所犯法條全文
中華民國刑法第325條
意圖為自己或第三人不法之所有，而搶奪他人之動產者，處6 月
以上5 年以下有期徒刑。
因而致人於死者，處無期徒刑或7 年以上有期徒刑，致重傷者，
處3 年以上10年以下有期徒刑。
第1 項之未遂犯罰之。


司法院資訊處製作；財團法人民間司法改革基金會備份。
